【裁判字號】    92,訴,508
【裁判日期】    920829
【裁判案由】    搶奪
【裁判全文】
臺灣彰化地方法院刑事判決                          九十二年度訴字第五八號
    公  訴  人  臺灣彰化地方法院檢察署檢察官
    被      告  戊○○
右列被告因搶奪案件，經檢察官提起公訴（九十二年度偵字第一二一、一五七０號）
，本院判決如左：
        主  文
戊○○共同連續意圖為自己不法之所有，而搶奪他人之動產，處有期徒刑壹年陸月。
        事  實
一、戊○○與己○○（行為時已年滿十八歲，所涉搶奪罪嫌，由臺灣彰化地方法院檢
    察署檢察官移請臺灣高等法院臺中分院併案審理）二人因缺款花用，竟共同基於
    為自己不法所有意圖之概括犯意聯絡，先、後於如附表編號一至四所示之時間、
    地點，由戊○○騎乘其母親謝金花（不知情）所有之車牌號碼ＹＨＴ─八三二號
    重型機車，其後搭載己○○，於戊○○騎駛機車靠近如附表編號一至四所示在路
    旁徒步行走之乙○○、丁○○、甲○○及丙○○身旁時，乘乙○○、丁○○、甲○○及丙○○不備之際，由己○○施以不法腕力，連續出手搶奪如附表編號一至
    四所示之財物得逞。
二、案經彰化縣警察局和美分局、鹿港分局報請臺灣彰化地方法院檢察署檢察官偵查
    起訴。
        理  由
一、訊據被告戊○○矢口否認有何右揭搶奪犯行，辯稱：伊並無為附表所示之搶奪犯
    行，附表編號四所示之犯罪時間即九十一年十月十七日，係其父親楊阿承去世「
    對年」（台語，即滿一年之意）之日，伊在家中，並未外出；又伊於九十一年十
    月二十四日在臺灣彰化看守所附設勒戒處所為警借提外出時，因遭警察刑求，才
    會在警訊時供承有犯附表編號四所示之搶奪行為等語，伊當日遭借提返回臺灣彰
    化看守所附設勒戒處所時有吐血、領藥云云。惟查：（一）被告於九十一年十月
    三十一日警訊時，供承己○○於附表編號一至三所示之時間、地點出手行搶時，
    係伊騎乘車牌號碼ＹＨＴ─八三二號重型機車搭載己○○無誤等語，被告於偵查
    中並供稱：制作上開警訊筆錄之警員葉佳興對其並無何打、罵之情事等語（見九
    十二年四月八日偵訊筆錄）。（二）又被告於九十一年十月二十四日之警訊筆錄
    亦供承附表編號四所示之搶奪犯行，係伊與己○○共犯等語綦詳，雖被告嗣辯稱
    上開警訊筆錄係遭警刑求所製作，惟證人即於九十一年十月二十四日借提被告之
    承辦員警朱啟宏、葉振昌、姚文敏、周國良、黃文輝等人均堅決否認有刑求被告
    一事，又被告於該日遭借提解還後，自訴無被刑求，亦無吐血或領藥之情事，亦
    據證人即臺灣彰化看守所附設勒戒處所人員陳廷煌、劉振芳、陳懋金、陳逢智等
    人於偵查中證述屬實，並有臺灣彰化看守所收容人出庭、提訊暨返回檢查登記簿
    、臺灣彰化看守所九十二年二月十三日彰所戒字第九二００００三一六號函附之
    診療紀錄表、九十二年三月四日彰所戒字第九二００００四五七號函文各一份在
    卷可稽。而證人即九十一年十月二十四日前往警局指認被告之被害人丙○○於偵
    查中證稱：「（問：幾點去分局？）大約尚未中午十二時，我還沒吃午餐，就被
    載去分局，我去時就有見戊○○，警察在做筆錄時，我有在那邊，我並未見到警
    察有打他，而且警察也很客氣」等語（見九十二年二月二十五日偵訊筆錄），被
    害人丙○○於偵查中復陳稱：「（問：當天借提，你有去和美分局，情況如何？
    ）當時我去分局，楊（指被告）也在那，戊○○有向我承認是他所為，並承認將
    東西丟在蕃仔溝」等語（見九十二年三月十日偵訊筆錄），復有被告當日帶同警
    方前往番仔溝找尋贓物之照片及被告於該日製作警訊筆錄後之身體照片共計七幀
    在卷可憑，足認證人朱啟宏、葉振昌、姚文敏、周國良、黃文輝等人堅稱未對被
    告刑求一語，並非虛妄，堪以採信；被告辯稱：伊於九十一年十月二十四日為警
    借提外出，因遭刑求乃於警訊為不實之供述云云，尚無可信。（三）再證人即被
    告之母親謝金花於偵查中證稱：「（問：戊○○之父何時過世？何謂「對年」？
    ）九十年的農曆九月十日就是滿一年，要將神主牌燒掉，要請「師公」，所以當
    天是新曆九十一年十月十五日（農曆九月十日），戊○○在家。」等語，並有楊
    阿承之戶籍資料一件在卷可考，是被告父親楊阿承去世「對年」之日，並非附表
    編號四所示之九十一年十月十七日，被告辯稱附表編號四所示之日期，係伊父親
    去世「對年」之日，伊該日均在家中云云，亦無可採。而被告確有與己○○共犯
    如附表編號一至四所示之搶奪犯行，亦據證人己○○於警訊時供述明確，堪認被
    告於警訊之自白與事實相符而為可信。（四）此外，復有被害人乙○○、丁○○
    、甲○○等人分別於警、偵訊時之指述、車籍作業系統─查詢認可資料一件在卷
    可佐，本件事證明確，被告犯行洵堪認定。
二、核被告所為，係犯刑法第三百二十五條第一項之普通搶奪罪。又被告與己○○（
    行為時已年滿十八歲，有年籍資料在卷可稽）二人間，有犯意聯絡與行為分擔，
    應論以共同正犯。再被告先後四次之搶奪犯行，時間緊接，犯罪構成要件相同，
    顯係基於概括之犯意反覆為之，為連續犯，應依連續犯之規定，論以一罪，並加
    重其刑。爰審酌被告之素行、犯罪之動機、目的均係為圖一己之私利、手段、搶
    奪之次數、所得財物之價值、所生危害及犯罪後之態度等一切情狀，量處如主文
    所示之刑，以示懲儆。
據上論斷，應依刑事訴訟法第二百九十九條第一項前段，刑法第二十八條、第五十六
條、三百二十五條第一項，判決如主文。
本案經檢察官陳信宏到庭執行職務
中      華      民      國    九十二    年      八      月    二十九    日
                                臺灣彰化地方法院刑事第三庭
                                  法      官  李  雅  俐
右正本證明與原本無異。
如不服本判決，應於判決送達後十日內，向本院提出上訴狀（須附繕本）。
告訴人或被害人對於判決如有不服具備理由請求檢察官上訴者，其上訴期間之計算係
以檢察官收受判決正本之日期為準。
                                  法院書記官  陳  秀  娟
中      華      民      國    九十二    年      九      月      四    日
附錄論罪科刑法條：
刑法第三百二十五條第一項：
意圖為自己或第三人不法之所有，而搶奪他人之動產者，處六月以上五年以下有期徒
刑。
附      表：
┌──┬───────┬────────┬───┬───────────┐
│編號│搶  奪  時  間│搶  奪  地  點  │被害人│  搶  奪  財  物      │
├──┼───────┼────────┼───┼───────────┤
│一  │民國九十一年九│彰化縣鹿港鎮成功│乙○○│背包一只【內有現金新臺│
│    │月五日下午十時│路與民權路口。  │。    │幣（下同）一萬四千元、│
│    │五十分許。    │                │      │摩托羅拉廠牌之行動電話│
│    │              │                │      │一支、新力牌ＣＤ隨身聽│
│    │              │                │      │一台等物】。          │
├──┼───────┼────────┼───┼───────────┤
│二  │九十一年九月十│彰化縣福興鄉橋頭│丁○○│皮包一只（內有現金約六│
│    │九日下午三時三│村復興路福興鄉公│。    │千元，郵局存摺二本，印│
│    │十分許。      │所停車場旁產業道│      │章一枚等物）。        │
│    │              │路（起訴書誤載為│      │                      │
│    │              │彰化縣鹿港鎮公園│      │                      │
│    │              │一路與親民路口）│      │                      │
│    │              │。              │      │                      │
├──┼───────┼────────┼───┼───────────┤
│三  │九十一年九月二│彰化縣鹿港鎮公園│甲○○│皮包一只（內有現金一萬│
│    │十六日九月二十│一路與親民路口（│。    │元、廣三百貨公司禮券一│
│    │六日下午四時三│起訴書誤載為彰化│      │萬元、身分證二張、信用│
│    │十分許（起訴書│縣福興鄉橋頭村復│      │卡三張及諾基亞廠牌、三│
│    │誤載為下午二時│興路福興鄉公所停│      │六八八型之行動電話一支│
│    │三十分許）。  │車場旁產業道路）│      │等物）。              │
│    │              │。              │      │                      │
├──┼───────┼────────┼───┼───────────┤
│四  │九十一年十月十│彰化縣和美鎮永樂│丙○○│手提包一只（內有現金五│
│    │七日下午九時二│路六三號前。    │。    │千元、健保卡一張）等物│
│    │十分許。      │                │      │。                    │
└──┴───────┴────────┴───┴───────────┘


司法院資訊處製作；財團法人民間司法改革基金會備份。
